# **Heverton Fonseca**

# **Desenvolvedor Front-end**

Como desenvolvedor front-end, sou entusiasta em explorar tecnologias como HTML, CSS, JavaScript e React.js para criar experiências de usuário envolventes. Também estou interessado em desenvolvimento móvel, dedicando-me a aprender tecnologias emergentes e acompanhar as últimas tendências.

- in Heverton Fonseca
- Portfólio
- □ GitHub
- **38** 99741 0301
- 🖄 hdouglas21.2016@gmail.com

# **EXPERIÊNCIA PROFISSIONAL**

### **CYMI BRASIL**

Desenvolvedor Front-end Jr. De 03/07/2023 - atual (Remoto)

### Funções Desempenhadas:

Enquanto Desenvolvedor Front-End Jr, concentrome na excelência das soluções digitais, utilizando tecnologias como JavaScript, HTML, CSS, React e Gulp.JS. Implemento metodologias como BEM para CSS e faço uso de ferramentas como Git assim facilitando o desenvolvimento e a colaboração em equipe.

#### Fasttel Engenharia S.A.

Desenvolvedor Front-end Jr. De 13/04/2022 - 26/05/2023

### Funções Desempenhadas:

Atuando nos Produtos e aplicações digitais: Criando novos recursos, melhorias, trabalhando diretamente em bugs, manutenção e revisão. Desenvolvimento Web.

--- Skills

 ${\sf JavaScript \cdot NodeJs \cdot HTML \cdot CSS \cdot React.js \cdot JSON \cdot GULP}$ 

### **EDUCAÇÃO**

#### 2021 - 2024

Análise e Desenvolvimento de Sistemas FACULDADE ESTÁCIO DE SÁ (Graduado)

#### 2024 -

Pós-Graduação Engenharia de Software FACULDADE ESTÁCIO DE SÁ (Cursando)

### **TECNOLOGIAS**

- Javascript
- · React.js
- Node.js
- Typescript
- Next.js
- Tailwind-css
- SCSS
- Angular
- API

### **CURSOS**

- React (Dev Media)
- React Native (Dev Media)
- Node.js (Dev Media)
- Angular (Dev Media)
- Mobile Angular UI (Dev Media)
- Flutter (Dev Media)

### **IDIOMAS**

- Portugês Nativo
- Inglês Intermediário